【裁判字號】    98,上易,2587
【裁判日期】    981208
【裁判案由】    竊盜
【裁判全文】
臺灣高等法院刑事判決              98年度上易字第2587號
上  訴  人
即  被  告  甲○○（原名李俊傑.
                    3樓
上列上訴人因竊盜案件，不服臺灣桃園地方法院98年度易字第
324號，中華民國98年6月19日第一審判決（起訴案號：臺灣桃園
地方法院檢察署97年度偵字第4243號），提起上訴，本院判決如
下：
    主  文
原判決關於甲○○部分撤銷。
甲○○犯結夥竊盜罪，累犯，處有期徒刑伍月，如易科罰金，以
新臺幣壹仟元折算壹日。
    事  實
一、甲○○（原名李俊傑）前因詐欺案件，經原審法院判處有期
    徒刑五月確定，於民國91年8月5日易科罰金執行完畢。因丙○○於桃園縣八德市國道2號高速公路大湳一號（19.985公
    里）、大湳二號（19.465公里）跨越橋下涵洞處發現屬管線
    支架之不銹角鋼放置該處（該物品屬臺灣電力公司所有），
    即告知乙○○前往搬運，丙○○、乙○○、農裕鵬、張儀麒
    （均經判決確定）、甲○○即共同意圖為自己不法之所有，
    基於竊盜之犯意，於96年5月21日晚間10時許，由乙○○駕
    駛車號EZ-0027號自小貨車搭載丙○○、張儀麒、農裕鵬、
    甲○○前往上址，徒手竊取上開臺電公司所有之管線支架得
    手，嗣為警接獲通報前往現場，發現農裕鵬、張儀麒藏匿在
    涵洞橋下當場查獲，其餘三人則逃逸。
二、案經內政部警政署國道高速公路警察局第六警察隊報告臺灣
    桃園地方法院檢察署檢察官偵查起訴。
    理  由
一、被告以外之人於審判外之言詞或書面陳述，除法律有規定者
    外，不得作為證據；又被告以外之人於審判外之陳述，雖不
    符合同法第159條之1至第159條之4之規定，但經當事人於審
    判程序同意作為證據，法院審酌該言詞陳述或書面陳述作成
    時之情況，認為適當者，亦得為證據。當事人、代理人或辯
    護人於法院調查證據時知有第159條第1項不得為證據之情形
    ，而未於言詞辯論終結前聲明異議者，視為有前項之同意，
    刑事訴訟法第159條第1項及第159條之5分別定有明文。經查
    ，被告甲○○於本院及原審準備程序及審理中，均表示對於
    本判決所引用之各該被告以外之人於審判外之陳述，其證據
    能力均不予爭執，是本判決下列所引用之各該被告以外之人
    於審判外之陳述（包含書面陳述），固屬傳聞證據，但被告
    於本院審判期日對各該證據提示調查時，均未表示異議，並
    為實質之辯論，且迄至言詞辯論終結前均無反對之表示，本
    院審酌上開證據資料製作時之情況，尚無違法不當及證明力
    明顯過低之瑕疵，亦認為以之作為證據應屬適當，揆諸前開
    刑事訴訟法第159條之5規定，認均有證據能力。
二、被告固坦承有於前揭時、地前往搬運不銹角鋼之事實，惟否
    認有為竊盜之犯行，辯稱：我並無竊盜之意思，起初丙○○
    去找乙○○時，我有問丙○○白鐵是誰的？丙○○說是他的
    ，我僅係乙○○所經營資源回收站之一名員工，乙○○叫我
    去，我當然跟著去，我只是去幫忙搬，不知是偷云云。惟查
    ：丙○○於上址發現不銹角鋼後，告知乙○○前往搬運，而
    由乙○○駕駛車號EZ-0027號自小貨車搭載丙○○、張儀麒
    、農裕鵬及被告共五人前往上址，以接力搬運之方式，搬取
    上開臺灣電力公司所有之管線支架至車上等情，除據被告自
    承不諱外，復經證人即丙○○於原審審理中證述綦詳，又有
    證人即高速公路局北區工程管理處工程員戊○○、臺灣電力
    公司人員丁○○於警詢時證述在卷，另有贓物認領保管單、
    現場照片、不銹角鋼照片、EZ-0027號自小貨車照片等附卷
    足憑。又依卷附之不銹角鋼照片以觀（見偵卷A第38至42頁
    ），該不銹角鋼外觀完整、良好，未呈任何破舊、損壞樣貌
    ，屬具價值之物，衡情自不會無端丟棄，此由丙○○於原審
    證稱：該批不銹角鋼係值錢的等語即可印證，而被告係從事
    資源回收業務，應知此類物品之市場價值，自更能清楚判斷
    該批不銹角鋼係屬他人所有之物；復參以被告上開搬運地點
    ，不僅非丙○○之住處或其生活周圍，且該處更係位於高速
    公路橋下，須通過鐵絲網爬下階梯後才能抵達，丙○○倘真
    擁有此類物品，亦無無端將之放置於該處之理；又該批屬管
    線支架之不銹角鋼多屬政府或企業工程所用之物，一般民眾
    實難無端擁有，被告於警詢時亦稱：渠等搬運的白鐵角鋼約
    十多支等語，可見當時該處所放置之不銹角鋼數量至少重達
    幾百公斤（因尚有不銹角鋼留於現場未遭搬走），一般民眾
    何來擁有如此數量之可能，是被告一至上開地點，自能清楚
    判斷該批不銹角鋼非屬丙○○所有之物；再倘如被告所辯：
    其相信該批不銹角鋼係丙○○所有云云，則為警察查獲當時
    ，其自可留於該處向員警解釋清楚，又豈會迅速逃逸。足見
    被告於搬運當時，明知非屬丙○○所有之物，仍將該批不銹
    角鋼搬至車上，其主觀上應具共同竊盜故意。至於丙○○於
    原審另稱：好像有跟甲○○講白鐵是我的云云，顯係迴護被
    告之詞，不足採信。本件被告前揭竊盜犯行，事證明確，洵
    堪認定。
三、被告與丙○○、乙○○、農裕鵬、張儀麒共五人共同至上開
    地點，竊取不銹角鋼，核被告所為，係犯刑法第321條第1項
    第4款之結夥三人以上竊盜罪。被告與丙○○、乙○○、農
    裕鵬、張儀麒間，有犯意聯絡及行為分擔，應成立共同正犯
    。被告有如事實欄所載犯罪科刑及執行之紀錄，有本院被告
    前案紀錄表一份在卷可稽，其於受有期徒刑執行完畢後，五
    年以內故意再犯本件有期徒刑以上之罪，屬累犯，應依刑法
    第47條第1項規定加重其刑。
四、原審對被告論罪科刑，固非無見。惟查被告僅國小畢業，教
    育程度不高，係因受僱於乙○○，始偕同前往現場，而犯本
    件之罪，且其並非主謀，犯罪情節輕微，犯罪之情狀顯可憫
    恕，認科以法定最低徒刑有期徒刑六月，仍嫌過重，有依刑
    法第59條減輕其刑之必要，原審未審酌及此，遽科以有期徒
    刑九月，顯然苛重。被告上訴猶否認犯罪，固無足取，然原
    判決關於被告部分既有上開不當，自應由本院將原判決關於
    被告部分撤銷改判。爰審酌被告犯罪之一切情狀及上揭事由
    ，依刑法第59條酌減其刑後，量處有期徒刑五月，並諭知易
    科罰金之折算標準。
據上論斷，應依刑事訴訟法第299條第1項前段、第369條第1項前
段、第364條，刑法第28條、第321條第1項第4款、第47條第1項
、第59條、第41條第1項前段，判決如主文。
本案經檢察官陳傳宗到庭執行職務。
中    華    民    國    98    年    12    月    8     日
                  刑事第十二庭審判長法  官  蔡永昌
                                    法  官  陳榮和
                                    法  官  蔡國在
以上正本證明與原本無異。
不得上訴。
                                    書記官  顧哲瑜
中    華    民    國    98    年    12    月    9     日
附錄：本案論罪科刑法條全文
中華民國刑法第321條
犯竊盜罪而有左列情形之一者，處六月以上、五年以下有期徒刑
：
一  於夜間侵入住宅或有人居住之建築物、船艦或隱匿其內而犯
    之者。
二  毀越門扇、牆垣或其他安全設備而犯之者。
三  攜帶兇器而犯之者。
四  結夥三人以上而犯之者。
五  乘火災、水災或其他災害之際而犯之者。
六  在車站或埠頭而犯之者。
前項之未遂犯罰之。


司法院資訊處製作；財團法人民間司法改革基金會備份。
